---
output: 
    beamer_presentation:
        theme: "Antibes"
        colortheme: "orchid"
        includes:
            in_header: mystyles.sty
        latex_engine: xelatex
        keep_tex: yes
        df_print: kable
        slide_level: 2
fontsize: 11pt
author: "Grupo A - Estadística"
---

```{r setup, include=FALSE}
knitr::opts_chunk$set(fig.show='hold', size='footnotesize', prompt=FALSE, comment=NA, tidy=TRUE, results="markup", tidy.opts=list(width.cutoff=50), comment="", highlight=TRUE, warning = FALSE, message = FALSE, echo = FALSE)
knitr::opts_knit$set(self.contained=FALSE)

library(xtable)
library(tidyverse)
library(caret)
library(reticulate)
library(formatR)
options(xtable.floating = TRUE)
options(xtable.timestamp = "")
```

```{r IGNORAR}
train = read.csv("train.csv", header = TRUE)
unique_m = read.csv("unique_m.csv", header = TRUE)
train$critical_temp = NULL
unique_m$material = NULL
df = data.frame(train, unique_m)
attach(df)
variables = names(df)
cantvariables = length(variables)
variables_baja_var = nearZeroVar(df, names = TRUE)
for(i in 1:(length(variables_baja_var))){
    a = paste("df$",variables_baja_var[i],"=NULL",sep = "")
    eval(parse( text=a ))
}
variables = names(df)
cantvariables = length(variables)
tol = 0.05
cor_baja = c()
for(i in 1:(cantvariables-1)){
    correlacion = cor(df[,i], df$critical_temp)
    if(abs(correlacion) < tol){
        cor_baja = c(cor_baja, i)
    }
}
variables_cor_baja = c()
for(i in 1:(length(cor_baja))){
    variables_cor_baja = c(variables_cor_baja, variables[cor_baja[i]])
}
for(i in 1:(length(variables_cor_baja))){
    a = paste("df$",variables_cor_baja[i],"=NULL",sep = "")
    eval(parse( text=a ))
}
variables = names(df)
cantvariables = length(variables)
tol = 0.8
cor_alta = c()
for( i in 1:(cantvariables-1)){
    if(i != cantvariables-1){
        for(j in (i+1):(cantvariables-1)){
            correlacion = cor(df[,i], df[,j])
            if(abs(correlacion) > tol){
                cor_alta = c(cor_alta,j)
            }
        }
    }
}
cor_alta = sort(cor_alta[!duplicated(cor_alta)])
variables_cor_alta = c()
for(i in 1:(length(cor_alta))){
    variables_cor_alta = c(variables_cor_alta, variables[cor_alta[i]])
}
for(i in 1:(length(variables_cor_alta))){
    a = paste("df$",variables_cor_alta[i],"=NULL",sep = "")
    eval(parse( text=a ))
}
corrplot1 = cor(df)
attach(df)
variables = names(df)
cantvariables = length(variables)
df = df[!duplicated(df),]
rm(list=ls()[-7])
```

## FORWARD

```{r}
modfor = step(lm(critical_temp ~ 1, data = df), direction = "forward",
              scope = ~ std_ThermalConductivity + number_of_elements + range_fie +
                  O + Ba + Cu + range_atomic_mass + wtd_range_Valence +
                  wtd_mean_fie + wtd_entropy_fie + gmean_ThermalConductivity +
                  mean_FusionHeat + wtd_mean_ThermalConductivity +
                  mean_ThermalConductivity + mean_Density + 
                  wtd_range_atomic_radius +
                  wtd_range_atomic_mass + Ca + wtd_range_fie + 
                  range_ElectronAffinity +
                  wtd_range_ElectronAffinity + range_Valence + range_FusionHeat +
                  wtd_entropy_ThermalConductivity + mean_atomic_mass +
                  wtd_mean_ElectronAffinity + mean_atomic_radius + mean_fie +
                  entropy_ThermalConductivity)

summary(modfor)
```

$R^{2}$ = 0.669

## BACKWARD

```{r}
modback = step(lm(critical_temp ~ std_ThermalConductivity + number_of_elements + 
                      range_fie + O + Ba + Cu + range_atomic_mass + 
                      wtd_range_Valence +
                      wtd_mean_fie + wtd_entropy_fie + gmean_ThermalConductivity +
                      mean_FusionHeat + wtd_mean_ThermalConductivity +
                      mean_ThermalConductivity + mean_Density + 
                      wtd_range_atomic_radius +
                      wtd_range_atomic_mass + Ca + wtd_range_fie + 
                      range_ElectronAffinity +
                      wtd_range_ElectronAffinity + range_Valence + 
                      range_FusionHeat +
                      wtd_entropy_ThermalConductivity + mean_atomic_mass +
                      wtd_mean_ElectronAffinity + mean_atomic_radius + mean_fie +
                      entropy_ThermalConductivity, data = df),
               direction = "backward")

summary(modback)
```

$R^{2}$ = 0.669

## BACKWARD-FORWARD

```{r}
modambos = step(lm(critical_temp ~ std_ThermalConductivity + number_of_elements + 
                       range_fie + O + Ba + Cu + range_atomic_mass + 
                       wtd_range_Valence + wtd_mean_fie + wtd_entropy_fie+ 
                       gmean_ThermalConductivity +
                       mean_FusionHeat + wtd_mean_ThermalConductivity +
                       mean_ThermalConductivity + mean_Density + 
                       wtd_range_atomic_radius +
                       wtd_range_atomic_mass + Ca + wtd_range_fie + 
                       range_ElectronAffinity +
                       wtd_range_ElectronAffinity + range_Valence + 
                       range_FusionHeat +
                       wtd_entropy_ThermalConductivity + mean_atomic_mass +
                       wtd_mean_ElectronAffinity + mean_atomic_radius + mean_fie +
                       entropy_ThermalConductivity, data = df),
                direction = "both")

summary(modambos)
```

$R^{2}$ = 0.669

## DROP1

```{r}
modover = lm(data = df, critical_temp ~ std_ThermalConductivity + 
                 number_of_elements + range_fie + O + Ba + Cu + 
                 range_atomic_mass + wtd_range_Valence +
                 wtd_mean_fie + wtd_entropy_fie + gmean_ThermalConductivity +
                 mean_FusionHeat + wtd_mean_ThermalConductivity +
                 mean_ThermalConductivity + mean_Density + 
                 wtd_range_atomic_radius + wtd_range_atomic_mass + Ca + 
                 wtd_range_fie + range_ElectronAffinity +
                 wtd_range_ElectronAffinity + range_Valence + range_FusionHeat +
                 wtd_entropy_ThermalConductivity + mean_atomic_mass +
                 wtd_mean_ElectronAffinity + mean_atomic_radius + mean_fie +
                 entropy_ThermalConductivity)

drop1(modover, test = "Chisq")
```

Quitaremos la variable explicativa range_ElectronAffinity, ya que no es significativa.

```{r}
modover = update(modover, ~ std_ThermalConductivity + number_of_elements + range_fie +
                     O + Ba + Cu + range_atomic_mass + wtd_range_Valence +
                     wtd_mean_fie + wtd_entropy_fie + gmean_ThermalConductivity +
                     mean_FusionHeat + wtd_mean_ThermalConductivity +
                     mean_ThermalConductivity + mean_Density + wtd_range_atomic_radius +
                     wtd_range_atomic_mass + Ca + wtd_range_fie +
                     wtd_range_ElectronAffinity + range_Valence + range_FusionHeat +
                     wtd_entropy_ThermalConductivity + mean_atomic_mass +
                     wtd_mean_ElectronAffinity + mean_atomic_radius + mean_fie +
                     entropy_ThermalConductivity)

drop1(modover, test = "Chisq")
```

Quitamos range_fie, por la misma razón anterior

```{r}
modover = update(modover, ~ std_ThermalConductivity + number_of_elements +
                     O + Ba + Cu + range_atomic_mass + wtd_range_Valence +
                     wtd_mean_fie + wtd_entropy_fie + gmean_ThermalConductivity +
                     mean_FusionHeat + wtd_mean_ThermalConductivity +
                     mean_ThermalConductivity + mean_Density + wtd_range_atomic_radius +
                     wtd_range_atomic_mass + Ca + wtd_range_fie +
                     wtd_range_ElectronAffinity + range_Valence + range_FusionHeat +
                     wtd_entropy_ThermalConductivity + mean_atomic_mass +
                     wtd_mean_ElectronAffinity + mean_atomic_radius + mean_fie +
                     entropy_ThermalConductivity)

summary(modover)
```

Obtenemos de esta manera un $R^{2}$ igual a 0.669, igual a los anteriores modelos. Sin embargo, en este caso el modelo cuenta con dos variables explicativas menos.

## ADD1

```{r}
mod0 = lm(critical_temp ~ 1, data = df)

add1(mod0, ~ std_ThermalConductivity + number_of_elements + range_fie +
         O + Ba + Cu + range_atomic_mass + wtd_range_Valence +
         wtd_mean_fie + wtd_entropy_fie + gmean_ThermalConductivity +
         mean_FusionHeat + wtd_mean_ThermalConductivity +
         mean_ThermalConductivity + mean_Density + wtd_range_atomic_radius +
         wtd_range_atomic_mass + Ca + wtd_range_fie + range_ElectronAffinity +
         wtd_range_ElectronAffinity + range_Valence + range_FusionHeat +
         wtd_entropy_ThermalConductivity + mean_atomic_mass +
         wtd_mean_ElectronAffinity + mean_atomic_radius + mean_fie +
         entropy_ThermalConductivity, test = "Chisq")
```

Agregamos a nuestro modelo como única vairable explicstiva std_ThermalConductivity, ya que es, de las más significativas, la con un AIC más bajo. 

```{r}
mod0 = update(mod0, ~ std_ThermalConductivity)

add1(mod0, ~ std_ThermalConductivity + number_of_elements + range_fie +
         O + Ba + Cu + range_atomic_mass + wtd_range_Valence +
         wtd_mean_fie + wtd_entropy_fie + gmean_ThermalConductivity +
         mean_FusionHeat + wtd_mean_ThermalConductivity +
         mean_ThermalConductivity + mean_Density + wtd_range_atomic_radius +
         wtd_range_atomic_mass + Ca + wtd_range_fie + range_ElectronAffinity +
         wtd_range_ElectronAffinity + range_Valence + range_FusionHeat +
         wtd_entropy_ThermalConductivity + mean_atomic_mass +
         wtd_mean_ElectronAffinity + mean_atomic_radius + mean_fie +
         entropy_ThermalConductivity, test = "Chisq")
```

Según el mismo criterio anterior, agregamos al modelo Bario (Ba). Así lo iremos haciendo sucesivamente hasta encontrarnos con un modelo lo suficientemente bueno, utilizando la cantidad necesaria de variables explicativas.

```{r, echo = FALSE}
mod0 = update(mod0, ~ std_ThermalConductivity + Ba)

add1(mod0, ~ std_ThermalConductivity + number_of_elements + range_fie +
         O + Ba + Cu + range_atomic_mass + wtd_range_Valence +
         wtd_mean_fie + wtd_entropy_fie + gmean_ThermalConductivity +
         mean_FusionHeat + wtd_mean_ThermalConductivity +
         mean_ThermalConductivity + mean_Density + wtd_range_atomic_radius +
         wtd_range_atomic_mass + Ca + wtd_range_fie + range_ElectronAffinity +
         wtd_range_ElectronAffinity + range_Valence + range_FusionHeat +
         wtd_entropy_ThermalConductivity + mean_atomic_mass +
         wtd_mean_ElectronAffinity + mean_atomic_radius + mean_fie +
         entropy_ThermalConductivity, test = "Chisq")
```

- Agregamos number_of_elements

```{r, echo = FALSE}
mod0 = update(mod0, ~ std_ThermalConductivity + Ba + number_of_elements)

add1(mod0, ~ std_ThermalConductivity + number_of_elements + range_fie +
         O + Ba + Cu + range_atomic_mass + wtd_range_Valence +
         wtd_mean_fie + wtd_entropy_fie + gmean_ThermalConductivity +
         mean_FusionHeat + wtd_mean_ThermalConductivity +
         mean_ThermalConductivity + mean_Density + wtd_range_atomic_radius +
         wtd_range_atomic_mass + Ca + wtd_range_fie + range_ElectronAffinity +
         wtd_range_ElectronAffinity + range_Valence + range_FusionHeat +
         wtd_entropy_ThermalConductivity + mean_atomic_mass +
         wtd_mean_ElectronAffinity + mean_atomic_radius + mean_fie +
         entropy_ThermalConductivity, test = "Chisq")
```

- Agregamos Calcio (Ca)

```{r, echo = FALSE}
mod0 = update(mod0, ~ std_ThermalConductivity + Ba + number_of_elements + Ca)

add1(mod0, ~ std_ThermalConductivity + number_of_elements + range_fie +
         O + Ba + Cu + range_atomic_mass + wtd_range_Valence +
         wtd_mean_fie + wtd_entropy_fie + gmean_ThermalConductivity +
         mean_FusionHeat + wtd_mean_ThermalConductivity +
         mean_ThermalConductivity + mean_Density + wtd_range_atomic_radius +
         wtd_range_atomic_mass + Ca + wtd_range_fie + range_ElectronAffinity +
         wtd_range_ElectronAffinity + range_Valence + range_FusionHeat +
         wtd_entropy_ThermalConductivity + mean_atomic_mass +
         wtd_mean_ElectronAffinity + mean_atomic_radius + mean_fie +
         entropy_ThermalConductivity, test = "Chisq")
```

- Agregamos wtd_mean_ElectronAffinity

```{r, echo = FALSE}
mod0 = update(mod0, ~ std_ThermalConductivity + Ba + number_of_elements + Ca +
                  wtd_mean_ElectronAffinity)

add1(mod0, ~ std_ThermalConductivity + number_of_elements + range_fie +
         O + Ba + Cu + range_atomic_mass + wtd_range_Valence +
         wtd_mean_fie + wtd_entropy_fie + gmean_ThermalConductivity +
         mean_FusionHeat + wtd_mean_ThermalConductivity +
         mean_ThermalConductivity + mean_Density + wtd_range_atomic_radius +
         wtd_range_atomic_mass + Ca + wtd_range_fie + range_ElectronAffinity +
         wtd_range_ElectronAffinity + range_Valence + range_FusionHeat +
         wtd_entropy_ThermalConductivity + mean_atomic_mass +
         wtd_mean_ElectronAffinity + mean_atomic_radius + mean_fie +
         entropy_ThermalConductivity, test = "Chisq")
```

- Agregamos range_fie

```{r, echo = FALSE}
mod0 = update(mod0, ~ std_ThermalConductivity + Ba + number_of_elements + Ca +
                  wtd_mean_ElectronAffinity + range_fie)

add1(mod0, ~ std_ThermalConductivity + number_of_elements + range_fie +
         O + Ba + Cu + range_atomic_mass + wtd_range_Valence +
         wtd_mean_fie + wtd_entropy_fie + gmean_ThermalConductivity +
         mean_FusionHeat + wtd_mean_ThermalConductivity +
         mean_ThermalConductivity + mean_Density + wtd_range_atomic_radius +
         wtd_range_atomic_mass + Ca + wtd_range_fie + range_ElectronAffinity +
         wtd_range_ElectronAffinity + range_Valence + range_FusionHeat +
         wtd_entropy_ThermalConductivity + mean_atomic_mass +
         wtd_mean_ElectronAffinity + mean_atomic_radius + mean_fie +
         entropy_ThermalConductivity, test = "Chisq")
```

- Agregamos range_Valence

```{r, echo = FALSE}
mod0 = update(mod0, ~ std_ThermalConductivity + Ba + number_of_elements + Ca +
                  wtd_mean_ElectronAffinity + range_fie + range_Valence)

add1(mod0, ~ std_ThermalConductivity + number_of_elements + range_fie +
         O + Ba + Cu + range_atomic_mass + wtd_range_Valence +
         wtd_mean_fie + wtd_entropy_fie + gmean_ThermalConductivity +
         mean_FusionHeat + wtd_mean_ThermalConductivity +
         mean_ThermalConductivity + mean_Density + wtd_range_atomic_radius +
         wtd_range_atomic_mass + Ca + wtd_range_fie + range_ElectronAffinity +
         wtd_range_ElectronAffinity + range_Valence + range_FusionHeat +
         wtd_entropy_ThermalConductivity + mean_atomic_mass +
         wtd_mean_ElectronAffinity + mean_atomic_radius + mean_fie +
         entropy_ThermalConductivity, test = "Chisq")
```

- Agregamos range_atomic_mass

```{r,echo = FALSE}
mod0 = update(mod0, ~ std_ThermalConductivity + Ba + number_of_elements + Ca +
                  wtd_mean_ElectronAffinity + range_fie + range_Valence +
                  range_atomic_mass)

add1(mod0, ~ std_ThermalConductivity + number_of_elements + range_fie +
         O + Ba + Cu + range_atomic_mass + wtd_range_Valence +
         wtd_mean_fie + wtd_entropy_fie + gmean_ThermalConductivity +
         mean_FusionHeat + wtd_mean_ThermalConductivity +
         mean_ThermalConductivity + mean_Density + wtd_range_atomic_radius +
         wtd_range_atomic_mass + Ca + wtd_range_fie + range_ElectronAffinity +
         wtd_range_ElectronAffinity + range_Valence + range_FusionHeat +
         wtd_entropy_ThermalConductivity + mean_atomic_mass +
         wtd_mean_ElectronAffinity + mean_atomic_radius + mean_fie +
         entropy_ThermalConductivity, test = "Chisq")
```

- Agregamos wtd_mean_ThermalConductivity

```{r, echo = FALSE}
mod0 = update(mod0, ~ std_ThermalConductivity + Ba + number_of_elements + Ca +
                  wtd_mean_ElectronAffinity + range_fie + range_Valence +
                  range_atomic_mass + wtd_mean_ThermalConductivity)

add1(mod0, ~ std_ThermalConductivity + number_of_elements + range_fie +
         O + Ba + Cu + range_atomic_mass + wtd_range_Valence +
         wtd_mean_fie + wtd_entropy_fie + gmean_ThermalConductivity +
         mean_FusionHeat + wtd_mean_ThermalConductivity +
         mean_ThermalConductivity + mean_Density + wtd_range_atomic_radius +
         wtd_range_atomic_mass + Ca + wtd_range_fie + range_ElectronAffinity +
         wtd_range_ElectronAffinity + range_Valence + range_FusionHeat +
         wtd_entropy_ThermalConductivity + mean_atomic_mass +
         wtd_mean_ElectronAffinity + mean_atomic_radius + mean_fie +
         entropy_ThermalConductivity, test = "Chisq")
```

- Agregamos gmean_ThermalConductivity

```{r, echo = FALSE}
mod0 = update(mod0, ~ std_ThermalConductivity + Ba + number_of_elements + Ca +
                  wtd_mean_ElectronAffinity + range_fie + range_Valence +
                  range_atomic_mass + wtd_mean_ThermalConductivity +
                  gmean_ThermalConductivity)

add1(mod0, ~ std_ThermalConductivity + number_of_elements + range_fie +
         O + Ba + Cu + range_atomic_mass + wtd_range_Valence +
         wtd_mean_fie + wtd_entropy_fie + gmean_ThermalConductivity +
         mean_FusionHeat + wtd_mean_ThermalConductivity +
         mean_ThermalConductivity + mean_Density + wtd_range_atomic_radius +
         wtd_range_atomic_mass + Ca + wtd_range_fie + range_ElectronAffinity +
         wtd_range_ElectronAffinity + range_Valence + range_FusionHeat +
         wtd_entropy_ThermalConductivity + mean_atomic_mass +
         wtd_mean_ElectronAffinity + mean_atomic_radius + mean_fie +
         entropy_ThermalConductivity, test = "Chisq")

```

- Agregamos mean_ThermalConductivity

```{r, echo = FALSE}
mod0 = update(mod0, ~ std_ThermalConductivity + Ba + number_of_elements + Ca +
                  wtd_mean_ElectronAffinity + range_fie + range_Valence +
                  range_atomic_mass + wtd_mean_ThermalConductivity +
                  gmean_ThermalConductivity + mean_ThermalConductivity)

add1(mod0, ~ std_ThermalConductivity + number_of_elements + range_fie +
         O + Ba + Cu + range_atomic_mass + wtd_range_Valence +
         wtd_mean_fie + wtd_entropy_fie + gmean_ThermalConductivity +
         mean_FusionHeat + wtd_mean_ThermalConductivity +
         mean_ThermalConductivity + mean_Density + wtd_range_atomic_radius +
         wtd_range_atomic_mass + Ca + wtd_range_fie + range_ElectronAffinity +
         wtd_range_ElectronAffinity + range_Valence + range_FusionHeat +
         wtd_entropy_ThermalConductivity + mean_atomic_mass +
         wtd_mean_ElectronAffinity + mean_atomic_radius + mean_fie +
         entropy_ThermalConductivity, test = "Chisq")
```

- Agregamos Oxígeno (O)

```{r, echo = FALSE}
mod0 = update(mod0, ~ std_ThermalConductivity + Ba + number_of_elements + Ca +
                  wtd_mean_ElectronAffinity + range_fie + range_Valence +
                  range_atomic_mass + wtd_mean_ThermalConductivity +
                  gmean_ThermalConductivity + mean_ThermalConductivity + O)

add1(mod0, ~ std_ThermalConductivity + number_of_elements + range_fie +
         O + Ba + Cu + range_atomic_mass + wtd_range_Valence +
         wtd_mean_fie + wtd_entropy_fie + gmean_ThermalConductivity +
         mean_FusionHeat + wtd_mean_ThermalConductivity +
         mean_ThermalConductivity + mean_Density + wtd_range_atomic_radius +
         wtd_range_atomic_mass + Ca + wtd_range_fie + range_ElectronAffinity +
         wtd_range_ElectronAffinity + range_Valence + range_FusionHeat +
         wtd_entropy_ThermalConductivity + mean_atomic_mass +
         wtd_mean_ElectronAffinity + mean_atomic_radius + mean_fie +
         entropy_ThermalConductivity, test = "Chisq")

```

- Agregamos wtd_range_atomic_mass

```{r, echo = FALSE}
mod0 = update(mod0, ~ std_ThermalConductivity + Ba + number_of_elements + Ca +
                  wtd_mean_ElectronAffinity + range_fie + range_Valence +
                  range_atomic_mass + wtd_mean_ThermalConductivity +
                  gmean_ThermalConductivity + mean_ThermalConductivity + O +
                  wtd_range_atomic_mass)

add1(mod0, ~ std_ThermalConductivity + number_of_elements + range_fie +
         O + Ba + Cu + range_atomic_mass + wtd_range_Valence +
         wtd_mean_fie + wtd_entropy_fie + gmean_ThermalConductivity +
         mean_FusionHeat + wtd_mean_ThermalConductivity +
         mean_ThermalConductivity + mean_Density + wtd_range_atomic_radius +
         wtd_range_atomic_mass + Ca + wtd_range_fie + range_ElectronAffinity +
         wtd_range_ElectronAffinity + range_Valence + range_FusionHeat +
         wtd_entropy_ThermalConductivity + mean_atomic_mass +
         wtd_mean_ElectronAffinity + mean_atomic_radius + mean_fie +
         entropy_ThermalConductivity, test = "Chisq")
```

- Agregamos range_FusionHeat

```{r, echo = FALSE}
mod0 = update(mod0, ~ std_ThermalConductivity + Ba + number_of_elements + Ca +
                  wtd_mean_ElectronAffinity + range_fie + range_Valence +
                  range_atomic_mass + wtd_mean_ThermalConductivity +
                  gmean_ThermalConductivity + mean_ThermalConductivity + O +
                  wtd_range_atomic_mass + range_FusionHeat)

add1(mod0, ~ std_ThermalConductivity + number_of_elements + range_fie +
         O + Ba + Cu + range_atomic_mass + wtd_range_Valence +
         wtd_mean_fie + wtd_entropy_fie + gmean_ThermalConductivity +
         mean_FusionHeat + wtd_mean_ThermalConductivity +
         mean_ThermalConductivity + mean_Density + wtd_range_atomic_radius +
         wtd_range_atomic_mass + Ca + wtd_range_fie + range_ElectronAffinity +
         wtd_range_ElectronAffinity + range_Valence + range_FusionHeat +
         wtd_entropy_ThermalConductivity + mean_atomic_mass +
         wtd_mean_ElectronAffinity + mean_atomic_radius + mean_fie +
         entropy_ThermalConductivity, test = "Chisq")

```

- Agregamos mean_FusionHeat

```{r, echo = FALSE}
mod0 = update(mod0, ~ std_ThermalConductivity + Ba + number_of_elements + Ca +
                  wtd_mean_ElectronAffinity + range_fie + range_Valence +
                  range_atomic_mass + wtd_mean_ThermalConductivity +
                  gmean_ThermalConductivity + mean_ThermalConductivity + O +
                  wtd_range_atomic_mass + range_FusionHeat + mean_FusionHeat)

add1(mod0, ~ std_ThermalConductivity + number_of_elements + range_fie +
         O + Ba + Cu + range_atomic_mass + wtd_range_Valence +
         wtd_mean_fie + wtd_entropy_fie + gmean_ThermalConductivity +
         mean_FusionHeat + wtd_mean_ThermalConductivity +
         mean_ThermalConductivity + mean_Density + wtd_range_atomic_radius +
         wtd_range_atomic_mass + Ca + wtd_range_fie + range_ElectronAffinity +
         wtd_range_ElectronAffinity + range_Valence + range_FusionHeat +
         wtd_entropy_ThermalConductivity + mean_atomic_mass +
         wtd_mean_ElectronAffinity + mean_atomic_radius + mean_fie +
         entropy_ThermalConductivity, test = "Chisq")
```

- Agregamos mean_Density

```{r, echo = FALSE}
mod0 = update(mod0, ~ std_ThermalConductivity + Ba + number_of_elements + Ca +
                  wtd_mean_ElectronAffinity + range_fie + range_Valence +
                  range_atomic_mass + wtd_mean_ThermalConductivity +
                  gmean_ThermalConductivity + mean_ThermalConductivity + O +
                  wtd_range_atomic_mass + range_FusionHeat + mean_FusionHeat +
                  mean_Density)

add1(mod0, ~ std_ThermalConductivity + number_of_elements + range_fie +
         O + Ba + Cu + range_atomic_mass + wtd_range_Valence +
         wtd_mean_fie + wtd_entropy_fie + gmean_ThermalConductivity +
         mean_FusionHeat + wtd_mean_ThermalConductivity +
         mean_ThermalConductivity + mean_Density + wtd_range_atomic_radius +
         wtd_range_atomic_mass + Ca + wtd_range_fie + range_ElectronAffinity +
         wtd_range_ElectronAffinity + range_Valence + range_FusionHeat +
         wtd_entropy_ThermalConductivity + mean_atomic_mass +
         wtd_mean_ElectronAffinity + mean_atomic_radius + mean_fie +
         entropy_ThermalConductivity, test = "Chisq")
```

- Agregamos mean_atomic_mass

```{r, echo = FALSE}
mod0 = update(mod0, ~ std_ThermalConductivity + Ba + number_of_elements + Ca +
                  wtd_mean_ElectronAffinity + range_fie + range_Valence +
                  range_atomic_mass + wtd_mean_ThermalConductivity +
                  gmean_ThermalConductivity + mean_ThermalConductivity + O +
                  wtd_range_atomic_mass + range_FusionHeat + mean_FusionHeat +
                  mean_Density + mean_atomic_mass)

add1(mod0, ~ std_ThermalConductivity + number_of_elements + range_fie +
         O + Ba + Cu + range_atomic_mass + wtd_range_Valence +
         wtd_mean_fie + wtd_entropy_fie + gmean_ThermalConductivity +
         mean_FusionHeat + wtd_mean_ThermalConductivity +
         mean_ThermalConductivity + mean_Density + wtd_range_atomic_radius +
         wtd_range_atomic_mass + Ca + wtd_range_fie + range_ElectronAffinity +
         wtd_range_ElectronAffinity + range_Valence + range_FusionHeat +
         wtd_entropy_ThermalConductivity + mean_atomic_mass +
         wtd_mean_ElectronAffinity + mean_atomic_radius + mean_fie +
         entropy_ThermalConductivity, test = "Chisq")
```

- Agregamos wtd_range_Valence

```{r, echo = FALSE}
mod0 = update(mod0, ~ std_ThermalConductivity + Ba + number_of_elements + Ca +
                  wtd_mean_ElectronAffinity + range_fie + range_Valence +
                  range_atomic_mass + wtd_mean_ThermalConductivity +
                  gmean_ThermalConductivity + mean_ThermalConductivity + O +
                  wtd_range_atomic_mass + range_FusionHeat + mean_FusionHeat +
                  mean_Density + mean_atomic_mass + wtd_range_Valence)

add1(mod0, ~ std_ThermalConductivity + number_of_elements + range_fie +
         O + Ba + Cu + range_atomic_mass + wtd_range_Valence +
         wtd_mean_fie + wtd_entropy_fie + gmean_ThermalConductivity +
         mean_FusionHeat + wtd_mean_ThermalConductivity +
         mean_ThermalConductivity + mean_Density + wtd_range_atomic_radius +
         wtd_range_atomic_mass + Ca + wtd_range_fie + range_ElectronAffinity +
         wtd_range_ElectronAffinity + range_Valence + range_FusionHeat +
         wtd_entropy_ThermalConductivity + mean_atomic_mass +
         wtd_mean_ElectronAffinity + mean_atomic_radius + mean_fie +
         entropy_ThermalConductivity, test = "Chisq")

```

- Agregamos mean_fie

```{r, echo = FALSE}
mod0 = update(mod0, ~ std_ThermalConductivity + Ba + number_of_elements + Ca +
                  wtd_mean_ElectronAffinity + range_fie + range_Valence +
                  range_atomic_mass + wtd_mean_ThermalConductivity +
                  gmean_ThermalConductivity + mean_ThermalConductivity + O +
                  wtd_range_atomic_mass + range_FusionHeat + mean_FusionHeat +
                  mean_Density + mean_atomic_mass + wtd_range_Valence +
                  mean_fie)

add1(mod0, ~ std_ThermalConductivity + number_of_elements + range_fie +
         O + Ba + Cu + range_atomic_mass + wtd_range_Valence +
         wtd_mean_fie + wtd_entropy_fie + gmean_ThermalConductivity +
         mean_FusionHeat + wtd_mean_ThermalConductivity +
         mean_ThermalConductivity + mean_Density + wtd_range_atomic_radius +
         wtd_range_atomic_mass + Ca + wtd_range_fie + range_ElectronAffinity +
         wtd_range_ElectronAffinity + range_Valence + range_FusionHeat +
         wtd_entropy_ThermalConductivity + mean_atomic_mass +
         wtd_mean_ElectronAffinity + mean_atomic_radius + mean_fie +
         entropy_ThermalConductivity, test = "Chisq")
```

- Agregamos wtd_entropy_ThermalConductivity

```{r, echo = FALSE}
mod0 = update(mod0, ~ std_ThermalConductivity + Ba + number_of_elements + Ca +
                  wtd_mean_ElectronAffinity + range_fie + range_Valence +
                  range_atomic_mass + wtd_mean_ThermalConductivity +
                  gmean_ThermalConductivity + mean_ThermalConductivity + O +
                  wtd_range_atomic_mass + range_FusionHeat + mean_FusionHeat +
                  mean_Density + mean_atomic_mass + wtd_range_Valence +
                  mean_fie + wtd_entropy_ThermalConductivity)

add1(mod0, ~ std_ThermalConductivity + number_of_elements + range_fie +
         O + Ba + Cu + range_atomic_mass + wtd_range_Valence +
         wtd_mean_fie + wtd_entropy_fie + gmean_ThermalConductivity +
         mean_FusionHeat + wtd_mean_ThermalConductivity +
         mean_ThermalConductivity + mean_Density + wtd_range_atomic_radius +
         wtd_range_atomic_mass + Ca + wtd_range_fie + range_ElectronAffinity +
         wtd_range_ElectronAffinity + range_Valence + range_FusionHeat +
         wtd_entropy_ThermalConductivity + mean_atomic_mass +
         wtd_mean_ElectronAffinity + mean_atomic_radius + mean_fie +
         entropy_ThermalConductivity, test = "Chisq")
```

- Agregamos entropy_ThermalConductivity

```{r, echo = FALSE}
mod0 = update(mod0, ~ std_ThermalConductivity + Ba + number_of_elements + Ca +
                  wtd_mean_ElectronAffinity + range_fie + range_Valence +
                  range_atomic_mass + wtd_mean_ThermalConductivity +
                  gmean_ThermalConductivity + mean_ThermalConductivity + O +
                  wtd_range_atomic_mass + range_FusionHeat + mean_FusionHeat +
                  mean_Density + mean_atomic_mass + wtd_range_Valence +
                  mean_fie + wtd_entropy_ThermalConductivity +
                  entropy_ThermalConductivity)

add1(mod0, ~ std_ThermalConductivity + number_of_elements + range_fie +
         O + Ba + Cu + range_atomic_mass + wtd_range_Valence +
         wtd_mean_fie + wtd_entropy_fie + gmean_ThermalConductivity +
         mean_FusionHeat + wtd_mean_ThermalConductivity +
         mean_ThermalConductivity + mean_Density + wtd_range_atomic_radius +
         wtd_range_atomic_mass + Ca + wtd_range_fie + range_ElectronAffinity +
         wtd_range_ElectronAffinity + range_Valence + range_FusionHeat +
         wtd_entropy_ThermalConductivity + mean_atomic_mass +
         wtd_mean_ElectronAffinity + mean_atomic_radius + mean_fie +
         entropy_ThermalConductivity, test = "Chisq")
```

- Agregamos mean_atomic_radius

```{r, echo = FALSE}
mod0 = update(mod0, ~ std_ThermalConductivity + Ba + number_of_elements + Ca +
                  wtd_mean_ElectronAffinity + range_fie + range_Valence +
                  range_atomic_mass + wtd_mean_ThermalConductivity +
                  gmean_ThermalConductivity + mean_ThermalConductivity + O +
                  wtd_range_atomic_mass + range_FusionHeat + mean_FusionHeat +
                  mean_Density + mean_atomic_mass + wtd_range_Valence +
                  mean_fie + wtd_entropy_ThermalConductivity +
                  entropy_ThermalConductivity + mean_atomic_radius)

add1(mod0, ~ std_ThermalConductivity + number_of_elements + range_fie +
         O + Ba + Cu + range_atomic_mass + wtd_range_Valence +
         wtd_mean_fie + wtd_entropy_fie + gmean_ThermalConductivity +
         mean_FusionHeat + wtd_mean_ThermalConductivity +
         mean_ThermalConductivity + mean_Density + wtd_range_atomic_radius +
         wtd_range_atomic_mass + Ca + wtd_range_fie + range_ElectronAffinity +
         wtd_range_ElectronAffinity + range_Valence + range_FusionHeat +
         wtd_entropy_ThermalConductivity + mean_atomic_mass +
         wtd_mean_ElectronAffinity + mean_atomic_radius + mean_fie +
         entropy_ThermalConductivity, test = "Chisq")
```

- Agregamos wtd_range_atomic_radius

```{r, echo = FALSE}
mod0 = update(mod0, ~ std_ThermalConductivity + Ba + number_of_elements + Ca +
                  wtd_mean_ElectronAffinity + range_fie + range_Valence +
                  range_atomic_mass + wtd_mean_ThermalConductivity +
                  gmean_ThermalConductivity + mean_ThermalConductivity + O +
                  wtd_range_atomic_mass + range_FusionHeat + mean_FusionHeat +
                  mean_Density + mean_atomic_mass + wtd_range_Valence +
                  mean_fie + wtd_entropy_ThermalConductivity +
                  entropy_ThermalConductivity + mean_atomic_radius +
                  wtd_range_atomic_radius)

add1(mod0, ~ std_ThermalConductivity + number_of_elements + range_fie +
         O + Ba + Cu + range_atomic_mass + wtd_range_Valence +
         wtd_mean_fie + wtd_entropy_fie + gmean_ThermalConductivity +
         mean_FusionHeat + wtd_mean_ThermalConductivity +
         mean_ThermalConductivity + mean_Density + wtd_range_atomic_radius +
         wtd_range_atomic_mass + Ca + wtd_range_fie + range_ElectronAffinity +
         wtd_range_ElectronAffinity + range_Valence + range_FusionHeat +
         wtd_entropy_ThermalConductivity + mean_atomic_mass +
         wtd_mean_ElectronAffinity + mean_atomic_radius + mean_fie +
         entropy_ThermalConductivity, test = "Chisq")
```

- Agregamos wtd_range_ElectronAffinity

```{r, echo = FALSE}
mod0 = update(mod0, ~ std_ThermalConductivity + Ba + number_of_elements + Ca +
                  wtd_mean_ElectronAffinity + range_fie + range_Valence +
                  range_atomic_mass + wtd_mean_ThermalConductivity +
                  gmean_ThermalConductivity + mean_ThermalConductivity + O +
                  wtd_range_atomic_mass + range_FusionHeat + mean_FusionHeat +
                  mean_Density + mean_atomic_mass + wtd_range_Valence +
                  mean_fie + wtd_entropy_ThermalConductivity +
                  entropy_ThermalConductivity + mean_atomic_radius +
                  wtd_range_atomic_radius + wtd_range_ElectronAffinity)

add1(mod0, ~ std_ThermalConductivity + number_of_elements + range_fie +
         O + Ba + Cu + range_atomic_mass + wtd_range_Valence +
         wtd_mean_fie + wtd_entropy_fie + gmean_ThermalConductivity +
         mean_FusionHeat + wtd_mean_ThermalConductivity +
         mean_ThermalConductivity + mean_Density + wtd_range_atomic_radius +
         wtd_range_atomic_mass + Ca + wtd_range_fie + range_ElectronAffinity +
         wtd_range_ElectronAffinity + range_Valence + range_FusionHeat +
         wtd_entropy_ThermalConductivity + mean_atomic_mass +
         wtd_mean_ElectronAffinity + mean_atomic_radius + mean_fie +
         entropy_ThermalConductivity, test = "Chisq")
```

- Agregamos wtd_mean_fie

```{r, echo = FALSE}
mod0 = update(mod0, ~ std_ThermalConductivity + Ba + number_of_elements + Ca +
                  wtd_mean_ElectronAffinity + range_fie + range_Valence +
                  range_atomic_mass + wtd_mean_ThermalConductivity +
                  gmean_ThermalConductivity + mean_ThermalConductivity + O +
                  wtd_range_atomic_mass + range_FusionHeat + mean_FusionHeat +
                  mean_Density + mean_atomic_mass + wtd_range_Valence +
                  mean_fie + wtd_entropy_ThermalConductivity +
                  entropy_ThermalConductivity + mean_atomic_radius +
                  wtd_range_atomic_radius + wtd_range_ElectronAffinity +
                  wtd_mean_fie)

add1(mod0, ~ std_ThermalConductivity + number_of_elements + range_fie +
         O + Ba + Cu + range_atomic_mass + wtd_range_Valence +
         wtd_mean_fie + wtd_entropy_fie + gmean_ThermalConductivity +
         mean_FusionHeat + wtd_mean_ThermalConductivity +
         mean_ThermalConductivity + mean_Density + wtd_range_atomic_radius +
         wtd_range_atomic_mass + Ca + wtd_range_fie + range_ElectronAffinity +
         wtd_range_ElectronAffinity + range_Valence + range_FusionHeat +
         wtd_entropy_ThermalConductivity + mean_atomic_mass +
         wtd_mean_ElectronAffinity + mean_atomic_radius + mean_fie +
         entropy_ThermalConductivity, test = "Chisq")
```

- Agregamos wtd_entropy_fie

```{r, echo = FALSE}
mod0 = update(mod0, ~ std_ThermalConductivity + Ba + number_of_elements + Ca +
                  wtd_mean_ElectronAffinity + range_fie + range_Valence +
                  range_atomic_mass + wtd_mean_ThermalConductivity +
                  gmean_ThermalConductivity + mean_ThermalConductivity + O +
                  wtd_range_atomic_mass + range_FusionHeat + mean_FusionHeat +
                  mean_Density + mean_atomic_mass + wtd_range_Valence +
                  mean_fie + wtd_entropy_ThermalConductivity +
                  entropy_ThermalConductivity + mean_atomic_radius +
                  wtd_range_atomic_radius + wtd_range_ElectronAffinity +
                  wtd_mean_fie + wtd_entropy_fie)

add1(mod0, ~ std_ThermalConductivity + number_of_elements + range_fie +
         O + Ba + Cu + range_atomic_mass + wtd_range_Valence +
         wtd_mean_fie + wtd_entropy_fie + gmean_ThermalConductivity +
         mean_FusionHeat + wtd_mean_ThermalConductivity +
         mean_ThermalConductivity + mean_Density + wtd_range_atomic_radius +
         wtd_range_atomic_mass + Ca + wtd_range_fie + range_ElectronAffinity +
         wtd_range_ElectronAffinity + range_Valence + range_FusionHeat +
         wtd_entropy_ThermalConductivity + mean_atomic_mass +
         wtd_mean_ElectronAffinity + mean_atomic_radius + mean_fie +
         entropy_ThermalConductivity, test = "Chisq")
```

- Agregamos wtd_range_fie

```{r, echo = FALSE}
mod0 = update(mod0, ~ std_ThermalConductivity + Ba + number_of_elements + Ca +
                  wtd_mean_ElectronAffinity + range_fie + range_Valence +
                  range_atomic_mass + wtd_mean_ThermalConductivity +
                  gmean_ThermalConductivity + mean_ThermalConductivity + O +
                  wtd_range_atomic_mass + range_FusionHeat + mean_FusionHeat +
                  mean_Density + mean_atomic_mass + wtd_range_Valence +
                  mean_fie + wtd_entropy_ThermalConductivity +
                  entropy_ThermalConductivity + mean_atomic_radius +
                  wtd_range_atomic_radius + wtd_range_ElectronAffinity +
                  wtd_mean_fie + wtd_entropy_fie + wtd_range_fie)

summary(mod0)

```

$R^{2}$ = 0.6689. En este caso utilizamos 27 variables explicativas. 
